【裁判字號】    95,簡聲抗,5
【裁判日期】    951229
【裁判案由】    聲請確定訴訟費用額
【裁判全文】
臺灣嘉義地方法院民事裁定             95年度簡聲抗字第5號
抗  告  人  庚○○
相  對  人  戊○○
            丙○○
            甲○○○
            己○○
            乙○○
            丁○○
上列抗告人與相對人間聲請確定訴訟費用額事件，對於中華民國
95年11月6日本院嘉義簡易庭95年度朴簡聲字第12號裁定提起抗
告，本院裁定如下：
    主  文
抗告駁回。
抗告程序費用新臺幣壹仟元由抗告人負擔。
    理  由
一、本件抗告意旨略以：緣坐落嘉義縣朴子市○○段235 地號土
    地為抗告人與相對人先父陳定及訴外人高燕桐所共有，經法
    院判決分割後，同地段235-5地號土地係由同地段235地號土
    地分割而出之獨立土地，嗣經相對人先父陳定起訴主張抗告
    人為無權占有而訴請拆屋還地，案經本院91年度朴簡第28號
    民事判決被告即本件抗告人敗訴，並命其負擔訴訟費用，然
    抗告人不服提起上訴，經本院91年度簡上字第114號民事判
    決駁回抗告人之上訴，復經判決確定在案後，相對人等依法
    聲請確定訴訟費用額，本院以95年度朴簡聲字第12號裁定命
    抗告人負擔訴訟費用額計新臺幣4,431元，然綜觀全部訴訟
    案件，皆命抗告人負擔全部訴訟費用，似有欠公允，蓋按因
    分割共有物、經界或其他性質上類似之事件涉訟，由敗訴人
    負擔訴訟費用顯失公平者，法院得酌量情形，命勝訴之當事
    人負擔其一部，民事訴訟法第80條之1定有明文，職是之故
    ，爰提出抗告聲明，並請求廢棄原裁定。
二、按訴訟費用之裁判，非對於本案裁判有上訴時，不得聲明不
    服，民事訴訟法第88條定有明文，究其立法意旨，因訴訟費
    用之裁判並無獨立之性質，應從屬於原裁判而存在，不得割
    裂而為裁判；第按法院未於訴訟費用之裁判確定其費用額者
    ，第一審受訴法院於該裁判有執行力後，應依聲請並得依職
    權以裁定確定之，同法第91條第1 項規定甚詳，故法院於裁
    定確定訴訟費用額時，僅得依確定判決主文所諭知者為準，
    而確定判決主文所未諭知，或關於確定判決之本案爭執，均
    非確定訴訟費用額程序所得審究。又按依民事訴訟法第495
    條之1第1項準用同法第449條第1項之結果，抗告法院認抗告
    為無理由者，應為駁回抗告之裁定。查上開拆屋還地事件，
    經本院91年度朴簡字第28號民事判決被告即本件抗告人敗訴
    ，抗告人不服提起上訴，復經本院合議庭以91年度簡上字第
    114號民事判決駁回上訴，嗣經判決確定在案，此業據本院
    依職權調取本院朴子簡易庭91年度朴簡字第28號民事卷與本
    院93年度簡上字第114號民事卷核閱無誤，自堪信為真實。
    而本院原審於審究本件訴訟費用金額時，即應依原確定判決
    主文中命兩造所應負擔之訴訟費用額比例更為裁判計算，不
    得於原確定判決中關於主文諭知訴訟費用之判決外，另定訴
    訟費用之負擔比例，是本院原審裁定依法即無違誤，而抗告
    人於原判決確定後，再就訴訟費用負擔之比例爭執，自無可
    採，從而，本件抗告聲明指摘原裁定不當，為無理由，應予
    駁回。
三、依民事訴訟法第436條之1第3項、第495條之1第1項、第449
    條第1項、第95條、第78條，裁定如主文。
中    華    民    國    95    年    12    月    29    日
                民事第一庭  審判長法  官  林世芬
                                  法  官  陳端宜
                                  法  官  陳俞婷
上列正本與原本無異。
本裁定不得再抗告。
中    華    民    國    95    年    12    月    29    日
                                  書記官  林美足


司法院資訊處製作；財團法人民間司法改革基金會備份。
